臺灣桃園地方法院刑事判決　　　　　　　　　　　　　九十年度簡上字第一六二號
　　上　訴　人
　　即被　　告　甲○○○裝修工程有限公司
　　兼右代表人　乙○○
右上訴人因違反台灣地區與大陸地區人民關係條例案件，不服本院桃園簡易庭九十年
度桃簡字第八八二號，中華民國九十年八月二日第一審判決（聲請簡易處刑案號：台
灣桃園地方法院檢察署九十年度偵字第九三一五號、第一一０九０號）提起上訴，本
院管轄之第二審地方法院合議庭判決如左：
    主      文
上訴駁回。
    事      實
一、乙○○係甲○○○裝修工程有限公司之代表人，為雇主，明知張忠泉（已於九十
    年五月廿日遣送出境）係以探親名義獲准於八十六年四月廿四日合法入境（其居
    留期限至同年六月廿四日止）之大陸地區人民，未經許可不得在臺工作。乙○○
    因執行業務需要，竟未經許可，擅自民國（下同）八十六年六月中旬不詳之某日
    起，至九十年四月間不詳之某日止，以甲○○○裝修工程有限公司之名義，僱用
    張忠泉至該公司所承攬位於基隆市（山海關住宅工地）、台北縣中和市（啟阜建
    設工地）、新莊市（遠東建設工地）及台北市（中泰賓館工地）等處工地從事未
    經許可之「打石」工作，每日工資新台幣（下同）一千元，並提供其桃園縣龜山
    鄉○○村○鄰○○○路一一一號七樓之二住處供張某住宿。嗣張忠泉於九十年五
    月十八日上午十時許，在桃園縣龜山鄉○○○路二二二號（頂好超級市場）前，
    為警查獲。經張某於警局訊問時供述，並交出甲○○○裝修工程有限公司之工作
    卡八張，始知悉上情。
二、案經桃園縣警察局龜山分局報請暨台灣桃園地方法院檢察署檢察官自動檢舉偵辦
    聲請簡易判決處刑。
    理      由
一、訊據被告乙○○矢口否認有何雇用大陸人民張忠泉從事未經許可工作之犯行，辯
    稱：本件係因張忠泉打麻將時常因作弊遭伊抓獲，且伊欠張某二萬元賭債未還，
    故挾怨陷害伊，且張某於被查獲後曾自派出所逃走，係伊主動配合警方將之逮回
    ，自不可能雇用云云，並舉證人周鴻鈞、陳永賢為證。惟查，右揭事實業經證人
    張忠泉於警訊中指述明確，並有甲○○○裝修工程有限公司工作卡八張扣案可資
    佐證，且被告亦不否認該公司確有承攬前開各工地之打石及粗工等工作。從而，
    被告乙○○如未僱用張忠泉，張忠泉焉能得知甲○○○裝潢裝修工程有限公司承
    攬工作之地點，足徵張某之指證尚非子虛。被告乙○○雖又辯稱：上述施工地點
    係其提供予警員記載云云，然為證人即本件查獲警員鄭崇敏否認，並證稱：在偵
    訊過程中，張某都沒有離開派出所，也不是被告協助我們查獲他等語（見本院九
    十年十二月二十六日訊問筆錄），顯見被告所辯配合警方查獲及施工地點係其提
    供予警員記載於筆錄云云，誠屬無稽。至證人即啟阜建設公司中和工地工程師周
    鴻鈞及曾與被告及張某一起打麻將之陳永賢於上述訊問期日雖分別陳稱：倘（張
    某）出示他人身分證，我們也無法詳細分辨，及（打麻將）有輸有贏，但倘張某
    輸了就會向被告借錢並記載於壹張紙上，至於他們是何關係，我不知道各等語（
    見同日訊問筆錄），惟亦無從採被告未僱用張忠泉之有利認定。從而，被告前揭
    所辯，應係事後卸責之詞，委不足採，其犯行洵可認定。
二、按台灣地區與大陸地區人民關係條例業經行政院依同條例第九十六條規定，公告
    定於八十一年九月十八日施行，並自該日起生效。又僱用大陸人民從事未經許可
    之工作之行為不得為之，同條例第十五條第一項第四款定有明文。被告甲○○○
    裝修工程有限公司及其代表人即被告乙○○為雇主，竟違反上開規定，明知張忠
    泉係大陸地區人民，竟由因執行業務之被告，擅自雇用之從事未經許可之工作，
    核其等所為，應分別依同條例第八十三條第一項、第四項之規定予以處罰。原審
    援引上述法條及刑法第十一條前段第四十二條第二項、罰金罰鍰提高標準條例第
    二條、現行法規所定貨幣單位折算新台幣標準條例第二條，予以論罪科刑，並諭
    知易服勞役之折算標準，認事用法並無不當，量刑亦稱妥適。上訴意旨否認犯罪
    ，而指原判決不當，自非可採，其上訴為無理由，應予駁回。
據上論斷，應依刑事訴訟法第四百五十五條之一第三項、第三百六十八條，判決如主
文。
本案經檢察官許炳文到庭執行職務。
中      華      民      國      九十一      年     一     月    廿二    日
                                臺灣桃園地方法院刑事第五庭
                                  審判長法官  江  振  義
                                  法      官  丁  俊  成
                    法      官  江  德  民
右正本證明與原本無異。
如不服本判決，應於判決送達後十日內向本院提出上訴狀( 應附繕本 )，上訴於
臺灣高等法院。
                                  書  記  官  李  劍  龍
中      華      民      國      九十一      年     一     月    二十四  日
附錄論罪科刑依據之法條：
臺灣地區與大陸地區人民關係條例第十五條
左列行為不得為之：
一  使大陸地區人民非法進入臺灣地區。
二  招攬臺灣地區人民未經許可使之進入大陸地區。
三  使大陸地區人民在臺灣地區從事未經許可或與許可目的不符之活動。
四  僱用或留用大陸地區人民在臺灣地區從事未經許可或與許可範圍不符之工作。
五  居間介紹他人為前款之行為。
臺灣地區與大陸地區人民關係條例第八十三條
違反第十五條第四款或第五款規定者，處二年以下有期徒刑、拘役或科或併科新台幣
三十萬元以下罰金。
意圖營利而違反第十五條第五款規定者，處三年以下有期徒刑、拘役或科或併科新台
幣六十萬元以下罰金。
以犯前項之罪為常業者，處五年以下有期徒刑，得併科新臺幣六十萬元以下罰金。
法人之代表人、法人或自然人之代理人、受僱人或其他從業人員，因執行業務犯前三
項之罪者，除處罰行為人外，對該法人或自然人並科以前三項所定之罰金。但法人之
代表人或自然人對於違反之發生，已盡力為防止行為者，不在此限。
